# 公司被诈骗，但损失金额暂不确定。应如何处理？

提问人：xinshourumen 时间：2012-10-16 11:51:20
事项描述：B公司向A公司供货，并由C公司提供仓储代管服务。A公司收到B公司供货通知和C公司货物存放仓单时，向B公司付款。
同时记录存货采购。其后发现，B公司与C公司串通诈骗，C公司仓库存放货物已被多家公司主张权利，公安机关已经立案调查。A公司遂将该项存货金额转入其他应收款科目。该事项金额较大，对A公司当期报表购成巨大影响。根据现有材料判断，A公司很有可能遭受损失，但损失金额暂时无法估计。 问题：A公司报表应如何反映该事项？是作为或有事项披露？还是计提资产减值损失？

回答人：chenyiwei
实质上还应当是一项对资产减值损失的会计估计问题。A公司应当依据截至资产负债表日所能够合理获取的信息，对最终很可能发生的损失金额作出谨慎、合理的最佳会计估计，据此在报表上计提相关资产减值准备，并对与此项会计估计相关的重大不确定性事项予以充分披露和提示。如果确实难以合理估计应计提的损失准备金额，且该事项影响重大的，可能导致CPA因审计范围受到限制而发表保留意见或者无法表示意见。